【裁判字號】    89,上訴,517
【裁判日期】    890427
【裁判案由】    毒品危害防制條例
【裁判全文】
臺灣高等法院刑事判決                            八十九年度上訴字第五一七號
    上  訴  人
    即  被  告  甲○○
                乙○○
右上訴人因違反毒品危害防制條例案件，不服臺灣板橋地方法院八十八年度訴字第七
二四號，中華民國八十八年十二月十七日第一審判決（起訴案號：臺灣板橋地方法院
檢察署八十八年度偵字第四三一三號），提起上訴，本院判決如左：
    主      文
原判決撤銷。
甲○○轉讓第二級毒品，累犯，處有期徒刑拾月。
乙○○轉讓第二級毒品，處有期徒刑捌月。
    事      實
一、甲○○於民國八十三年間曾因違反麻醉藥品管理條例案件，經臺灣板橋地方法院
    判處有期徒刑三月，於八十五年四月十一日易科罰金執行完畢；又於八十六年間
    先後因違反麻醉藥品管理條例及藥事法案件，分別經本院及臺灣板橋地方法院判
    處有期徒刑六月（原判決誤繕為五月）及七月，經接續執行後於八十七年六月十
    六日假釋出監，至八十七年九月一日縮刑假釋期滿。與乙○○二人均明知安非他
    命係第二級毒品，不得轉讓，竟分別基於轉讓第二級毒品安非他命之犯意，乙○
    ○於八十八年二月初某日、甲○○於同年月八日，在臺北縣土城市○○路九十八
    號三樓蔡明賢（六十六年出生，為成年人）住處，各無償提供安非他命予蔡明賢
    施用一次。嗣於八十八年二月八日晚上十時十分許，經警持搜索票，在上開蔡明
    賢住處搜得甲○○、乙○○所遺置之安非他命殘渣袋一只及吸食器一組，旋於同
    日晚上十一時三十分許，在臺北縣土城市○○路九十八號一樓前查獲甲○○與乙
    ○○。
二、案經臺北縣警察局海山分局移送臺灣板橋地方法院檢察署檢察官偵查起訴。
    理      由
一、上訴人即被告甲○○及乙○○於本院審理時雖未到庭，惟據乙○○於本院調查時
    到庭之陳述及其二人於偵查及原審所述，被告二人皆矢口否認前揭犯行。甲○○
    辯稱：其與乙○○二人在吸，並沒有拿給蔡明賢吸，有可能是蔡明賢自己趁機拿
    去吸；乙○○則辯稱：八十八年二月八日是甲○○拿給蔡明賢施用，至於同年二
    月初，其與蔡明賢所吸用之安非他命，為其與蔡明賢合資購買云云。經查：
（一）右揭事實，業據證人蔡明賢於警訊中證稱：是綽號「小陳」之乙○○與綽號「
      阿忠」之甲○○倆人提供安非他命給伊吸食，其倆人已連續在伊家居住多日，
      至八十八年二月八日晚上伊母親要回來，其倆人才離去（見偵查卷第五、六頁
      ）。偵訊中亦證稱伊自八十八年二月初開始吸安，安非他命係甲○○、乙○○
      帶來伊家，伊只吸過二次，伊見到甲○○拿出來，乙○○給過伊一次（見偵查
      卷第四十頁背面、第五十頁）。於原審訊問時，則更指明是八十八年二月八日
      是甲○○自身上取出安非他命，供伊一起吸用（見原審卷第三十九頁背面）。
      被告乙○○於偵訊中亦坦承有拿安非他命給蔡明賢吸（見偵查卷第四十一頁）
      ，被告甲○○於原審審理時則自承其與乙○○有在蔡明賢家中吸安，系爭扣案
      之吸食器、殘渣袋等物為其所有等語（見原審卷第七十八頁背面至第七十九頁
      ），足徵證人蔡明賢指證各節非虛。
（二）證人蔡明賢於偵訊中曾證稱：安非他命是乙○○給伊吸用的等語，當時同在場
      受訊之被告乙○○亦坦承有拿安給蔡明賢吸（見偵查卷第四十一頁）。至於嗣
後蔡明賢與乙○○於原審訊問時，雖改異說詞，稱前開於偵訊中言及吸用之安
      非他命，是其二人合資購買云云，無非事後串證之詞，難予採信。又證人蔡明
      賢雖於偵審中就被告二人轉讓安非他命之說詞，有部分差異，然查，證人蔡明
      賢於原審中已提及被告甲○○曾要伊勿將張某扯入，且當時被告二人均住伊家
      一段時間，伊不知如何怎麼講等詞（見原審卷第四十頁），足見證人蔡明賢與
      被告二人間關係非淺，因受制於彼此交情，說詞難免有所偏頗。故蔡明賢所證
      各節雖稍有差異，然有關伊所施用二次之安非他命分係被告甲○○、乙○○所
      無償提供之基本事實，既並無差異，是對本件犯罪事實之認定，不生影響。
    綜上所述，本件事證明確，被告二人所辯云云，無非事後卸責飾詞，不足採信。
    被告二人分別有轉讓第二級毒品安非他命予證人蔡明賢施用之犯行，均堪以認定
    ，應依法論科。
二、按安非他命為毒品危害防制條例第二條第二項第二款所規定之第二級毒品，被告
    甲○○、乙○○轉讓第二級毒品安非他命，核其二人所為，均係犯毒品危害防制
    條例第八條第二項之轉讓第二級毒品罪；其二人非法持有第二級毒品安非他命之
    低度行為，應為其轉讓之高度行為所吸收，不另論罪。被告甲○○有如事實欄所
    載之前科，至八十七年九月一日縮刑假釋期滿，以已執行完畢論，有臺灣高等法
    院檢察署刑案紀錄簡覆表及其全國前案紀錄表在卷可稽，其曾受有期徒刑執行完
    畢，於五年內再犯本件最重本刑為有期徒刑以上之罪，為累犯，應依刑法第四十
    七條規定加重其刑。原審據以論科，原非無見，被告二人上訴意旨仍執前詞，空
    言否認犯罪，聲明對原審判決不服，為無理由。然被告二人係分別轉讓安非他命
    予蔡明賢施用各一次，並非共同轉讓一次，已如前述，乃原審逕推翻公訴意旨之
    起訴事實，改論以共同轉讓安非他命，尚有未洽，應由本院予以撤銷改判。爰分
    別審酌被告二人之素行、轉讓毒品之次數、所造成戕害他人身心之影響，及犯罪
    後均否認犯行，尚不知悔悟等一切情狀，各量處如主文所示之刑，以示懲儆。
三、扣案之吸食器、殘渣袋等物，與本件無關，爰不予宣告沒收，附此敘明。
四、被告二人經合法傳喚，無正當理由不到庭辯論，爰不待其陳述逕行判決。
據上論斷，應依刑事訴訟法第三百六十九條第一項前段、第三百七十一條、第三百六
十四條、第二百九十九條第一項前段，毒品危害防制條例第八條第二項，刑法第十一
條前段、第四十七條，判決如主文。
本案經檢察官謝英民到庭執行職務。
中     華     民     國    八十九   年       四       月     二十七     日
                             臺灣高等法院刑事第五庭
                                 審判長法  官  曾  德  水
                                       法  官  趙  功  恆
                                       法  官  林  立  華
右正本證明與原本無異。
如不服本判決應於收受送達後十日內向本院提出上訴書狀，其未敘述上訴之理由者並
得於提起上訴後十日內向本院補提理由書（均須按他造當事人之人數附繕本）。
                                       書記官  廖  月  女
中     華     民     國    八十九   年       四       月     二十九     日
附錄：本判決論罪科刑法條全文
毒品危害防制條例第八條第二項：
轉讓第二級毒品者，處六月以上五年以下有期徒刑，得併科新臺幣七十萬元以下罰金
。


司法院資訊處製作；財團法人民間司法改革基金會備份。
